# 咨询一个长期股权投资的问题

提问人：polariswong 时间：2017-10-31 16:16:12
同一控制之下，应该是10.5，其中0.5是收益，应该调整资本公积。

回答人：chenyiwei
一般理解，如果是非同一控制下，B不可能仅仅按股本面值出资而享有滚存留存收益份额。因此对B而言对于其未付出对价而享有的0.5万元留存收益，建议贷记资本公积处理。

提问人：denghaifu 时间：2017-11-05 19:49:33
那如果A投资 1 万，占10%的股份，长期股权投资是否应该为1.1万，多出的0.1万计入资本公积中。

回答人：chenyiwei
如果不是非公允的关联方交易，则不应如此处理。